臺灣臺中地方法院交通事件裁定　　　　　　　　　　九十四年度交聲字第二四號
　　原處分機關　交通部公路總局台中區監理所
　　異議人即
　　受處分人　　甲○○
右列受處分人因違反道路交通管理處罰條例案件，對於交通部公路總局台中區監理所
九十四年二月二十四日所為之裁決（中監違字第裁６０─ＺＣＢ００３９６７、６０
─ＧＣ0000000號裁決書），聲明異議，本院裁定如左：
    主  文
異議均駁回。
    理  由
一、原處分機關略以：本案係內政部國道公路警察局第三警察隊、台中市警察局第六
    分局分別舉發受處分人甲○○駕駛車號ＯＡ─１８１６號自小客車，於九十三年
    十月三日十四時三十六分，行經國道一號南下二二九點五公里處，因「速限一
    公里，時速一二八公里，超速二十八公里」違規及於九十二年二月十四日十八
    時零分許，行經台中市○○○路○段七之十號前處，因「使用註銷之牌照行駛公
    路（八十八年十一月三十日註銷）」違規，受處分人皆未於指定之應到案日期前
    到案，本所遂於九十四年二月二十四日以中監違字第裁６０─ＺＣＢ００３９６
    ７、６０─ＧＣ0000000號裁決書，分別裁處受處分人罰鍰新台幣六千元
    及罰鍰新台幣一萬零八百元、並牌照扣繳，逾期則依裁決書所載之處罰主文規定
    裁處，於法並無不合等語。
二、本件異議人即受處分人甲○○則以：異議人於九十四年三月六日收受公路總局台
    中區○○○○○道路交通管理事件裁決書（中監違字第裁６０─ＺＣＢ００３９
    ６７號裁決書），由於異議人並未於裁決書所載之九十三年十月三日十四時三十
    六分，於國道一號南下二二九點五公里處超速行駛，該車亦非異議人所有，故該
    裁決顯有錯誤，而提出聲明異議。另本人於同日一併收到台中監理所中監違字第
    ６０－ＧＣ0000000號裁決書，由於異議人並未於裁決書上所記載之九十
    二年二月十四日十八時零分，於台中市○○○路使用註銷之牌照行駛之情事，故
    該裁決顯有錯誤，爰聲明異議云云。
三、按汽車行駛高速公路應依速限標誌指示。又汽車行駛於高速公路或設站管制之道
    路，而不遵管制之規定者，處汽車駕駛人新台幣三千元以上六千元以下罰鍰；按
    汽車有使用註銷之牌照行駛之情形者，處汽車所有人新台幣三千六百元以上一萬
    零八百元。高速公路交通管制規則第五條、道路交通管理處罰條例第三十三條第
    一項、第十二條第一項第四款分別定有明文。復依（舊）違反道路交通管理事件
    統一裁罰基準表規定，逾期者，分別處罰鍰新台幣六千元、一萬零八百元整。
四、經查：本件受處分人甲○○駕駛車號ＯＡ─１８１６號自小客車，分別於九十三
    年十月三日十四時三十六分，行經國道一號南下二二九點五公里處，因「速限一
    公里，時速一二八公里，超速二十八公里」違規及於九十二年二月十四日十
    八時零分許，在台中市○○○路○段七之十號前處，因「使用註銷之牌照行駛公
    路（八十八年十一月三十日註銷）」違規，為內政部國道公路警察局第三警察隊
    及台中市警察局第六分局查獲，並掣開公警局交字第ＺＣＢ００３９６７號、中
    市警交字第ＧＣ0000000號舉發違反道路交通管理事件通知單舉發，而前
    揭公警局交字第ＺＣＢ００３９６７號舉發違反道路交通管理事件通知單之違規
    單暨採證相片，已於九十三年十一月三日合法送達予受處分人在案；另中市警交
    字第ＧＣ0000000號舉發違反道路交通管理事件通知單，亦經原舉發單位
    以掛號郵寄方式依受處分人之法定地址寄送，後因無法送達經郵政機關退回，原
    舉發單位遂依法辦理寄送達等情，有前揭舉發通知單、郵局掛號郵件妥投查詢單
    及寄存送達證書等在卷可稽。雖受處分人辯稱：「車號ＯＡ－１８１６並非異議
    人所有」、「並未使用註銷之牌照行駛之情事」云云，惟經查詢車號ＯＡ－１８
    １６違規之前案，受處分人曾因第ＧＡ0000000號及ＺＢ0000000
    、000000000號違規單，分別於九十三年十二月十六日及九十三年十一
    月十六日提出聲明異議，該異議狀內均未提及「車號ＯＡ－１８１６並非異議人
    所有」之情，且依監理單位所提供之汽車車籍查詢表所載，車號ＯＡ－１８１６
    號自小客車登記車主名稱確為受處分人「甲○○」無誤，此有汽車車籍查詢表一
    份存卷可憑。另本件第中市警交字第ＧＣ0000000號舉發違反道路交通管
    理事件通知單，係屬肇事案件，故由違規通知單上載明駕駛人為甲○○，顯見當
    時違規駕駛人即為「甲○○」無誤，是受處分人辯稱「車號ＯＡ－１８１６並非
    異議人所有」、「並未使用註銷之牌照行駛之情事」顯與事實不符，則受處分人
    於前揭時、地，分別因「超速」及「使用註銷之牌照行駛公路」之違規事實可以
    認定。從而，原處分機關據以援引上開規定，分別裁處受處分人罰鍰新台幣六千
    元及新台幣一萬零八百元、並牌照扣繳，於法並無不當。本件異議為無理由，應
    予駁回。
五、據上論斷，應依道路交通管理處罰條例第八十七條第二項、道路交通案件處理辦
    法第十九條，裁定如主文。
中      華      民      國    九十四    年    四        月     十九     日
                                        臺灣臺中地方法院交通法庭
                                            法  官 王  靜  秋
右正本證明與原本無異。
如不服本裁定應於送達後五日內向本院提出抗告狀。
                                            書記官
中      華      民      國    九十四    年    四        月    十九      日
